sl-SI: Število osi prikolice: 1; 2; 3; 4; Drugo
tr: Treyler aks sayısı: 1; 2; 3; 4; Diğer
it: Numero di assi del rimorchio: 1; 2; 3; 4; Altro
zh-TW: 拖車車軸數量: 1; 2; 3; 4; 其他
sv: Antal släpvagnsaxlar: 1; 2; 3; 4; Övrigt
sk-SK: Počet náprav prívesu: 1; 2; 3; 4; Iné
vi: Số lượng trục rơ moóc: 1; 2; 3; 4; Khác
cs: Počet náprav přívěsu: 1; 2; 3; 4; Ostatní
el: Αριθμός αξόνων ρυμουλκούμενου: 1; 2; 3; 4; Άλλο
bg-BG: Брой оси на ремаркето: 1; 2; 3; 4; Друго
nl: Aantal trailerassen: 1; 2; 3; 4; Overig
ru: Количество осей прицепа: 1; 2; 3; 4; Другое
zh-CN: 挂车轴数: 1; 2; 3; 4; 其他
hr-HR: Broj osovina prikolice: 1; 2; 3; 4; Ostalo
hu: Pótkocsi tengelyeinek száma: 1; 2; 3; 4; Egyéb
pt-PT: Número de eixos do reboque: 1; 2; 3; 4; Outro
en: Number of trailer axles: 1; 2; 3; 4; Other
ro-RO: Numărul de axe ale remorcii: 1; 2; 3; 4; Altele
da: Antal aksler på trailer: 1; 2; 3; 4; Andet
ko: 트레일러 차축 수: 1개; 2개; 3개; 4개; 기타
fr: Nombre d’essieux de remorque: 1; 2; 3; 4; Autre
nb: Antall tilhengeraksler: 1; 2; 3; 4; Annet
pt-BR: Eixos do reboque número: 1; 2; 3; 4; Outro
es: Cantidad de ejes del remolque: 1; 2; 3; 4; Otro
de: Anzahl der Anhängerachsen: 1; 2; 3; 4; Andere
th: จำนวนเพลาของรถพ่วง: 1; 2; 3; 4; อื่นๆ
ja: トレーラーの軸数: 1; 2; 3; 4; その他
lt-LT: Priekabos ašių skaičius: 1; 2; 3; 4; Kita
fi: Perävaunun akselien lukumäärä: 1; 2; 3; 4; Muu
pl: Liczba osi przyczepy: 1; 2; 3; 4; Inne